臺灣高等法院刑事判決
111年度上易字第1692號
上  訴  人  
即  被  告  崔雯媛



上列上訴人因竊盜案件，不服臺灣基隆地方法院111年度易字第1
88號，中華民國111年4月29日第一審判決（起訴案號：臺灣基隆
地方檢察署111年度偵字第1274號），提起上訴，本院判決如下
：
    主  文
上訴駁回。
    理  由
一、聲請簡易判決處刑意旨略以：被告崔雯媛基於意圖為自己不
    法所有之竊盜犯意，於民國109年9月8日8時1分許，在三商
    家購股份有限公司所有之美廉社基隆西定店（址設基隆市○○
    區○○路000號）內，趁店員疏未注意之際，徒手竊取保力達
    葡萄C錠（24g）2條、義大利SANT ANNA氣泡礦泉水（500ML
    ）7罐、日本味覺糖番薯片原味（65g）1包得手，即未結帳
    逕行離開該店。因認被告涉犯刑法第320條第1項之竊盜罪嫌
    。
二、原判決意旨略以：
　㈠被告基於意圖為自己不法所有之竊盜犯意，於前開時地內，
    趁店員疏未注意之際，徒手竊取保力達葡萄C錠（24g）2條
    、義大利SANT ANNA氣泡礦泉水（500ML）7罐、日本味覺糖
    番薯片原味（65g）1包得手，即未結帳逕行離開該店之事實
    ，業經臺灣基隆地方檢察署檢察官以110年度偵字第949號聲
    請簡易判決處刑，並經原審法院以110年度基簡字第360號判
    決（下稱前案），論以被告犯刑法第320條第1項之竊盜罪，
    判處拘役20日，如易科罰金，以新臺幣1,000元折算1日，且
    於110年12月7日確定在案。
　㈡本案聲請簡易判決處刑意旨所稱被告於上開時、地，竊取上
    開商品，而涉犯竊盜罪嫌等情，與前開業經判決確定之案件
    ，犯罪事實全然相同，實為被告同一次竊盜行為，即本案與
    前案為犯罪事實相同之同一案件，而前案既經判決確定，揆
    諸前開說明，本案爰不經言詞辯論，逕為免訴之判決等語。
三、被告上訴意旨略以：被告僅竊取保力達葡萄C錠（24g）2條
    、義大利SANT ANNA氣泡礦泉水（500ML）7罐這2項商品，並
    無竊取日本味覺糖番薯片原味（65g）1包，因為被告不愛吃
    也沒有吃過蕃薯片，不會去竊取蕃薯片來吃，也許該攝影機
    角度造成了誤會云云。
四、本院之認定：
  ㈠按案件曾經判決確定者，應諭知免訴之判決，並得不經言詞
    辯論為之，刑事訴訟法第302條第1款、第307條分別定有明
    文。此係因同一案件，既經法院為實體上之確定判決，其犯
    罪之起訴權業已消滅，依一事不再理之原則，不許再為訴訟
    客體，更為其他有罪或無罪之實體上裁判。又刑事訴訟法第
    302條第1款所定「案件曾經判決確定者，應諭知免訴之判決
    」，即所謂一事不再理原則，關於實質上一罪或裁判上一罪
    均有適用，有最高法院60年台非字第77號判決先例意旨可資
    參照。
  ㈡經查，本案被告於前開時地趁店員疏未注意之際，徒手竊取
    保力達葡萄C錠（24g）2條、義大利SANT ANNA氣泡礦泉水（
    500ML）7罐、日本味覺糖番薯片原味（65g）1包得手，即未
    結帳逕行離開該店之事實，業經被告於警詢時供承在卷（見
    偵卷第21至23頁），且有證人即三商家購股份有限公司員工
    陳翌瑋證述在卷（見偵卷第11至13頁），並有監視器攝得畫
    面擷取照片可憑（見偵卷第25至37頁），此部分事實應堪認
    定。惟被告前因在同一時間、地點竊取相同之財物，經臺灣
    基隆110年度基簡字第360號判決判處拘役20日確定，有臺灣
    基隆地方檢察署檢察官110年度偵字第949號聲請簡易判決處
    刑及本院被告前案紀錄表存卷可查（見原審卷第23至24頁、
    本院卷第25頁）。從而，本案被告被訴竊盜犯行，與前案確
    定判決為同一事實、同一案件，檢察官就已經判決確定之同
    一案件重行起訴，原審為免訴之諭知，核無違誤。被告上訴
    意旨徒以上開之詞指摘原判決不當，並無理由，應予駁回，
    並不經言詞辯論為之。
據上論斷，應依刑事訴訟法第368條、第372條，判決如主文。 
中　　華　　民　　國　　111 　年　　11　　月　　24　　日
                  刑事第二庭    審判長法　官  遲中慧　　
                                      法　官  顧正德
                                      法　官  黎惠萍
以上正本證明與原本無異。
不得上訴。
                                      書記官  楊筑鈞
中　　華　　民　　國　　111 　年　　11　　月　　24　　日